【裁判字號】    98,訴,1025
【裁判日期】    980423
【裁判案由】    毒品危害防制條例
【裁判全文】
臺灣板橋地方法院刑事判決              98年度訴字第1025號
公  訴  人  臺灣板橋地方法院檢察署檢察官
被      告  甲○○
上列被告因違反毒品危害防制條例案件，經檢察官提起公訴（97
年度毒偵字第9375號），本院依簡式審判程序，判決如下：
    主  文
甲○○施用第一級毒品，累犯，處有期徒刑玖月，扣案之海洛因
捌包（合計淨重零點肆公克）均沒收銷燬之，包裝上開海洛因之
外包裝袋捌只及注射針筒壹支均沒收；又施用第二級毒品，累犯
，處有期徒刑伍月，扣案之甲基安非他命壹包（淨重零點零伍公
克）沒收銷燬之，包裝上開甲基安非他命之外包裝袋壹只沒收。
應執行有期徒刑壹年，扣案之海洛因捌包（合計淨重零點肆公克
）、甲基安非他命壹包（淨重零點零伍公克）均沒收銷燬之，包
裝上開海洛因、甲基安非他命之外包裝袋玖只及注射針筒壹支均
沒收。
    事  實
一、甲○○：(一)於民國80年間，因違反麻醉藥品管理條例案件，
    經本院以80年度訴字第1331號判決判處有期徒刑7 月、6 年
    6 月，復經臺灣高等法院以81年度上訴字第5820號判決就有
    期徒徒刑7 月部分駁回上訴確定，就有期徒刑6 年6 月部分
    ，經撤銷改判有期徒刑6 年6 月，再連同前開確定之有期徒
    刑7 月部分，合併定應執行有期徒刑6 年8 月，上述改判之
    有期徒刑6 年6 月部分，再經最高法院以81年度臺上字第58
    20號判決駁回上訴確定，送監執行於84年1 月14日縮短刑期
    假釋出監，嗣經撤銷假釋，應執行殘刑有期徒刑3 年11月又
    6 日；(二)於88年間，因偽造有價證券等案件，經本院以88年
    度訴字第1003號判決分別判處有期徒刑3 月、3 年2 月，應
    執行有期徒刑3 年3 月確定，連同上述(一)所示之殘刑送監接
    續執行於94年1 月11日縮短刑期假釋出監，於94年12月30日
    假釋期滿，未經撤銷假釋，其未執行之刑，以已執行完畢論
    ；(三)於87年間，因施用毒品案件，經本院以87年度毒聲字第
    877 、1704號裁定送觀察、勒戒後，認有繼續施用毒品傾向
    ，復經本院以87年度毒聲字第2206號裁定令入戒治處所施以
    強制戒治，於88年9 月22日執行完畢釋放出所（轉執行上開
    (一)、(二)所示之有期徒刑）；(四)於95年間，因施用毒品案件，
    經本院以95年度聲字第870 號裁定送觀察、勒戒後，認有繼
    續施用毒品之傾向，經本院以95年度毒聲字第1273號裁定令
    入戒治處所施以強制戒治，於96年5 月3 日強制戒治執行完
    畢釋放出所，並經臺灣板橋地方法院檢察署檢察官以96年度
    戒毒偵字第212 號為不起訴處分確定；(五)於97年間，因違反
    毒品危害防制條例（施用毒品）案件，經本院以97年度訴字
    第1696號判決分別判處有期徒刑9 月、5 月，應執行有期徒
    刑1 年，並經臺灣高等法院以97年上訴字第4695號判決駁回
    上訴確定；(六)於97年間，因違反毒品危害防制條例（施用毒
    品）案件，經本院以97年度訴字第2125號判決分別判處有期
    徒刑9 月、5 月，應執行有期徒刑1 年，經臺灣高等法院以
    97年度上訴字第3819號判決判處駁回上訴，再經最高法院以
    97年度臺上字第5586號判決駁回上訴確定（上述(五)、(六)所示
    之數罪刑，現經送監接續執行）。詎其猶不知悔改，復基於
    施用第一級毒品海洛因、第二級毒品甲基安非他命（起訴書
    誤繕為安非他命）之犯意，於97年11月21日14時許，在臺北
    縣中和市○○街143 巷103 號前之路旁，將第一級毒品海洛
    因以清水稀釋後，以針筒注射之方式，再將第二級毒品甲基
    安非他命置於吸食器上，用火燒烤吸聞所生煙霧之方式，分
    別施用第一級毒品海洛因、第二級毒品甲基安非他命各1 次
    。旋於同日16時30分許，在上開地點為警查獲，並扣得其所
    有而供其施用第一級毒品所用之海洛因8 包（合計淨重0.4
    公克）、注射針筒1 支及其所有而供其施用第二級毒品所用
    之甲基安非他命1 包（淨重0.05公克，起訴書誤繕為0.02公
    克），且經採集其尿液送驗，始悉上情。
二、案經臺北縣政府警察局中和分局報告臺灣板橋地方法院檢察
    署檢察官偵查起訴。
 理  由
一、本案被告甲○○所犯係死刑、無期徒刑、最輕本刑為3 年以
    上有期徒刑或高等法院管轄第一審案件以外之罪，其於準備
    程序中就被訴事實為有罪之陳述，經本院告知簡式審判程序
    之旨，並聽取檢察官、被告之意見後，經合議庭裁定由受命
    法官獨任進行簡式審判程序，合先敘明。
二、上揭犯罪事實，業據被告於本院審理時坦承不諱，且被告為
    警查獲後所排放之尿液，經採樣送請臺灣檢驗科技股份有限
    公司先以EIA 酵素免疫分析法初步檢驗，再以GC/MS 氣相層
    析質譜儀法確認檢驗，均呈鴉片類（嗎啡）及甲基安非他命
    陽性反應之情，有該公司97年12月9 日濫用藥物檢驗報告1
    紙在卷足參（見偵查卷第44頁），且有查獲照片19幀存卷可
    佐（見偵查卷第17至26頁），此外，尚有被告所有而供其施
    用第一級毒品所用之海洛因8 包（合計淨重0.4 公克）、注
    射針筒1 支及被告所有而供其施用第二級毒品所用之甲基安
    非他命1 包（淨重0.05公克，起訴書誤繕為0.02公克）扣案
    可資佐證，足認被告自白與事實相符，堪以採信。再被告有
    如事實一之(四)所示強制戒治執行完畢之情，有臺灣高等法院
    被告前案紀錄表在卷可佐，顯見其係於上開強制戒治執行完
    畢釋放後，5 年內再犯施用第一、二級毒品之罪甚明。本案
    事證明確，被告犯行堪以認定，應依法論科。
三、查海洛因、甲基安非他命係毒品危害防制條例第2 條第2 項
    第1 款、第2 款所稱之第一、二級毒品。核被告施用第一級
    毒品海洛因、第二級毒品甲基安非他命之行為，係犯同條例
    第10條第1 項之施用第一級毒品罪及同條第2 項之施用第二
    級毒品罪。再被告為警查獲後所排放之尿液，就施用第二級
    毒品部分，經檢驗係呈甲基安非他陽性反應之情，有前開濫
    用藥物檢驗報告1 紙在卷可佐，可知被告所施用之第二級毒
    品乃係甲基安非他命，而非安非他命，檢察官誤認被告係施
    用安非他命，尚有誤會，應予更正。被告施用第一、二級毒
    品前後，分別持有第一、二級毒品之低度行為，皆為施用之
    高度行為所吸收，均不另論罪。又被告有如事實一之(一)、(二)
    所示之犯罪科刑及執行情形，有臺灣高等法院被告前案紀錄
    表在卷可稽，其於上開有期徒刑執行完畢後5 年內，故意再
    犯本案有期徒刑以上之二罪，均為累犯，應依刑法第47條第
    1 項之規定，分別加重其刑。被告所犯上開二罪間，犯意各
    別，罪名互異，應分論併罰。爰審酌被告前因施用毒品，獲
    得不起訴處分之寬典，並經法院判處罪刑，仍無法戒絕毒癮
    ，再次漠視法令禁制而犯本罪，惟其施用毒品所生危害，實
    以自戕身心健康為主，對於他人生命、身體、財產等法益，
    尚無明顯而重大之實害，兼衡其犯罪後坦承犯行，已知悔悟
    等一切情狀，分別量處如主文所示之刑，並合併定其應執行
    刑，以示懲儆。
四、扣案之海洛因8 包（合計淨重0.4 公克）、甲基安非他命1
    包（淨重0.05公克，起訴書誤繕為0.02公克），分別係查獲
    之第一、二級毒品，不問是否屬於被告所有，均應依毒品危
    害防制條例第18條第1 項前段之規定，宣告沒收銷燬之。又
    包裝上開海洛因、甲基安非他命之外包裝袋9 只（並非不可
    與毒品分離，係用於包裹毒品，防止其裸露、潮濕，便於攜
    帶施用）及注射針筒1 支，各係被告所有而供其施用第一、
    二級毒品所用之物，業據被告供明在卷，併依刑法第38條第
    1 項第2 款之規定，宣告沒收。
五、又中華民國96年罪犯減刑條例雖於96年7 月4 日制定公布，
    並自同年月16日施行，然本案被告之犯罪日期為97年11月21
    日，係在該條例第2 條所規定之96年4 月24日以後，是本案
    核與減刑之要件不符，自不得減刑，末此指明。
據上論斷，應依刑事訴訟法273 條之1 第1 項、第299 條第1 項
前段，毒品危害防制條例第10條第1 項、第2 項、第18條第1 項
前段，刑法第11條前段、第47條第1 項、第38條第1 項第2 款、
第51條第5 款，判決如主文。
本案經檢察官郭季青到庭執行職務。
中    華    民    國    98    年    4     月    23    日
                  刑事第十六庭  法  官  鄧雅心
以上正本證明與原本無異。
如不服本判決應於收受判決後10日內向本院提出上訴書狀，並應
敘述具體理由。其未敘述上訴理由者，應於上訴期間屆滿後20日
內向本院補提理由書（均須按他造當事人之人數附繕本）「切勿
逕送上級法院」。
                                書記官  王小芬
中    華    民    國    98    年    4     月    23    日
附錄本案論罪科刑法條
毒品危害防制條例第十條
施用第一級毒品者，處六月以上五年以下有期徒刑。
施用第二級毒品者，處三年以下有期徒刑。


司法院資訊處製作；財團法人民間司法改革基金會備份。
